【裁判字號】    92,訴,1018
【裁判日期】    920718
【裁判案由】    毒品危害防制條例
【裁判全文】
臺灣高雄地方法院刑事判決              九十二年度訴字第一○一八號
    公  訴  人  臺灣高雄地方法院檢察署檢察官
    被      告  甲○○
右列被告因違反毒品危害防制條例案件，經檢察官提起公訴（九十二年度毒偵字第三
六七號），本院判決如左：
    主  文
甲○○施用第一級毒品，累犯，處有期徒刑拾月。
扣案第一級毒品海洛因壹包（驗前毛重零點公克，驗後淨重零點零陸公克，包裝重
零點貳零公克），沒收銷燬之；扣案注射針筒壹支（無海洛因及安非他命殘餘成份）
，沒收。
    事  實
一、甲○○曾於民國八十六年間犯有違反麻醉藥品管理條例、違反藥事法及違反槍砲
    彈藥刀械管制條例等案件，分別經法院判處有期徒刑八月、七月及六月確定，嗣
    經定其應執行之刑為有期徒刑一年七月確定，甫於八十八年九月八日縮短刑期假
    釋期滿執行完畢（構成累犯）。又前因施用第二級毒品案件，經裁定送觀察、勒
    戒（本院八十八年度毒聲字第二二六二號）、強制戒治（本院八十八年度毒聲字
    第九一八四號），及裁定停止戒治（本院八十九年度毒聲字第五二○八號）並宣
    告所餘戒治期間交付保護管束，俟保護管束期滿，業經臺灣高雄地方法院檢察署
    檢察官於八十九年十二月十八日，以八十九年度戒毒偵字第一三八一號為不起訴
    處分確定；再因施用第一級毒品海洛因、第二級毒品安非他命案件，經裁定送強
    制戒治（本院九十一年度毒聲字第一六六○號），及就該施用毒品犯行經本院分
    別判處有期徒刑八月、五月，並定其應執行之刑為有期徒刑一年確定在案（本院
    九十一年度訴字第一二八一號，於九十一年七月二十九日撤回上訴確定）。詎甲
    ○○於前受不起訴處分確定後五年以內猶不知悔改，明知海洛因係第一級毒品，
    復仍基於施用第一級毒品海洛因之犯意，於九十二年一月八日十五時四十五分許
    往前回溯二十四小時內之某時許，在某不詳地點施用第一級毒品海洛因一次。嗣
    於九十二年一月八日十五時四十五分許，為警在高雄縣彌陀鄉○○○路九十九號
    「珍有味檳榔攤」後方一百公尺處查獲，並當場扣得其持有之第一級毒品海洛因
    一包（驗前毛重○．三公克，驗後淨重○．○六公克，包裝重○．二○公克）、
    及預備供施用毒品之器具注射針筒一支（無殘餘海洛因及安非他命成份）等物。
二、案經高雄縣警察局岡山分局報告臺灣高雄地方法院檢察署檢察官偵查起訴。
    理  由
一、訊據被告甲○○對右揭施用第一級毒品海洛因之犯罪事實供認不諱，而被告於右
    揭時、地遭警查獲時所採尿液送驗結果，確呈嗎啡陽性反應，有高雄縣政府衛生
    局九十二年一月二十二日煙檢字第○一一三號煙毒尿液檢驗成績書一紙附卷（
    詳本院卷內第二十七頁）可稽，另被告於右揭時、地遭警查獲扣案之第一級毒品
    海洛因一包經送驗結果，確為第一級毒品海洛因，有法務部調查局九十二年五月
    三十日調科壹字第220015330號鑑定通知書一紙附卷足憑（詳本院卷第三十四頁
    ），足認被告之自白核與事實相符。此外，被告前曾因施用第二級毒品案件，經
    裁定送觀察、勒戒（本院八十八年度毒聲字第二二六二號）、強制戒治（本院八
    十八年度毒聲字第九一八四號），及裁定停止戒治（本院八十九年度毒聲字第五
    二○八號）並宣告所餘戒治期間交付保護管束，俟保護管束期滿，業由臺灣高雄
    地方法院檢察署檢察官於八十九年十二月十八日，以八十九年度戒毒偵字第一三
    八一號為不起訴處分確定；再曾因施用第一級毒品海洛因、第二級毒品安非他命
    案件，經裁定送強制戒治（本院九十一年度毒聲字第一六六○號），及就該施用
    毒品犯行經本院分別判處有期徒刑八月、五月，並定其應執行之刑為有期徒刑一
    年確定在案（本院九十一年度訴字第一二八一號，於九十一年七月二十九日撤回
    上訴確定），有臺灣高等法院被告全國前案紀錄表一紙可參。詎被告於前受不起
    訴處分確定後五年以內，復於右揭時、地施用第一級毒品海洛因，為三犯。事證
    明確，被告右揭施用第一級毒品海洛因之犯行洵堪認定，應予依法論科。
二、查海洛因係毒品危害防制條例第二條第二項第一款所稱之第一級毒品，不得非法
    持有、施用，被告竟持以施用，故核被告甲○○所為，係犯毒品危害防制條例第
    十條第一項之施用第一級毒品罪。被告施用第一級毒品前同時持有第一級毒品海
    洛因，其持有之低度行為，已為施用之高度行為所吸收，不另論以持有第一級毒
    品罪。又被告曾於八十六年間犯有違反麻醉藥品管理條例、違反藥事法及違反槍
    砲彈藥刀械管制條例等案件，分別經法院判處有期徒刑八月、七月及六月，嗣經
    定其應執行之刑為有期徒刑一年七月確定，甫於八十八年九月八日縮短刑期假釋
    期滿執行完畢，有臺灣高等法院被告全國前案紀錄表一紙可參，其於前受有期徒
    刑之執行完畢後五年以內，再犯本案有期徒刑以上之罪，為累犯，應依刑法第四
    十七條之規定，加重其刑。爰審酌被告前曾因施用第二級毒品案件，經裁定送觀
    察、勒戒（本院八十八年度毒聲字第二二六二號）、強制戒治（本院八十八年度
    毒聲字第九一八四號），及裁定停止戒治（本院八十九年度毒聲字第五二○八號
    ）並宣告所餘戒治期間交付保護管束，俟保護管束期滿，業由臺灣高雄地方法院
    檢察署檢察官於八十九年十二月十八日，以八十九年度戒毒偵字第一三八一號為
    不起訴處分確定；再曾因施用第一級毒品海洛因、第二級毒品安非他命案件，經
    裁定送強制戒治（本院九十一年度毒聲字第一六六○號），及就該施用毒品犯行
    經本院分別判處有期徒刑八月、五月，並定其應執行之刑為有期徒刑一年確定在
    案（本院九十一年度訴字第一二八一號，於九十一年七月二十九日撤回上訴確定
    ），詎被告於前受不起訴處分確定後五年以內，復於右揭時、地再犯施用第一級
    毒品海洛因相同犯行，為三犯，顯見意志不堅，並對施用毒品之行為不知悛悔，
    惟其犯罪係戕害自身，尚未害及他人，及犯後已坦承犯行，態度尚佳等一切情狀
    ，爰量處如主文所示之刑，以示儆懲。扣案第一級毒品海洛因一包（驗前毛重○
    ．三公克，驗後淨重○．○六公克，包裝重○．二○公克），屬毒品危害防制條
    例所管制之第一級毒品，為違禁物，不問屬於犯人與否，爰併依同條例第十八條
    第一項前段規定，宣告沒收銷燬之；另扣案注射針筒一支，經送驗結果，尚無海
    洛因及安非他命殘餘成份，有高雄醫學大學附設中和紀念醫院九十二年六月十日
    報告編號0000－000檢驗報告一紙附卷可參（詳本院卷第三十二頁），惟
    仍屬被告所有預備供施用一級毒品海洛因犯罪所用之物，業據被告陳明在卷，爰
    併依刑法第三十八條第一項第二款之規定，宣告沒收。
據上論斷，應依刑事訴訟法第二百九十九條第一項前段，毒品危害防制條例第十條第
一項、第十八條第一項前段，刑法第十一條前段、第四十七條、第三十八條第一項第
二款，判決如主文。
本案經檢察官顏漢文到庭執行職務。
中      華      民      國      九十二      年      七    月    十八    日
                                      臺灣高雄地方法院刑事第七庭
                                        法  官  柯  盛  益
右正本證明與原本無異。
如不服本判決，應於判決送達後十日內，向本院提出上訴狀。
                                        書記官  陳  昱  良
中      華      民      國      九十二      年      七    月    十八    日
附錄本案判決論罪科刑法條全文
毒品危害防制條例第十條第一項：
施用第一級毒品者，處六月以上五年以下有期徒刑。


司法院資訊處製作；財團法人民間司法改革基金會備份。
